---
title: "Learn Probability 1 Discrete"
format: html
editor: visual
---

### **简单例子**

-   电话号码 (1.26)

-   4个英文字母，共有多少种排序（字母不能重复）

    -   k-permutation 排列例子：

-   排列音乐CD光盘 (1.29)

-   不同英文字母中，共有多少个组合（不区分顺序， ABC 与 BAC 没有去别）

### **应用题**

-   六个英文字母 TATTOO 随意排序，共能排出多少组？

-   共有n个球，其中有m个红色。随机抽出k个球

Q: 其中有i个红色球的概率是多少？(Pr61 p69)

-   52張柏克牌,隨機抽出七張牌:(Pr 58 p69)

1.  七張牌中，刚好有3張A的概率

2.  七張牌中，剛好有2張大王的概率

3.  七張牌中，包括剛好3張A或2張大王K或前面这两类的概率

Pr24(p58):\
監獄中有三位死囚，国王特赦，其中2位会被释放，但实际是那2位，大家都不知道。 因为其中一位囚犯本来想问管建官员，除了他自己以外，那位会被释放？

但当他考虑下时他就犹豫：

-   如果本来什么都不知道，被释放的概率是三分之二 (2/3)

-   但问完后被释放的概率反而变成二分之一 (1/2)

你觉得这分析出了什么问题？

### **答案：简单例子**

-   电话号码 (1.26)

    $8 \cdot \underbrace{ 10 \cdot 10 \cdot 10 \cdot \cdot 10 }_{6 times} = 8 \cdot 10^6$

-   4个英文字母，共有多少种排序（字母不能重复）

    $\frac{n!}{(n - k)!} = \frac{26!} {22!} = 26 \cdot 25 \cdot 24 \cdot 23$

-   排列音乐CD光盘 (1.29)

    $3! \cdot \frac{n_1 !}{k_1 !} \cdot \frac{n_2 !}{k_2 !} \cdot \frac{n_3 !}{k_3 !}$

-   不同英文字母中，共有多少个组合（不区分顺序， ABC 与 BAC 没有去别） 例如 4个英文字母$\frac{26 !}{4! (26 - 4) !}$n = 26, k = 4 通用方程式$\frac{n !}{k! (n - k) !} = \binom{n}{k}$

```{r}
library(gtools)
factorial(6)
xx <- c(2,3,4,5,6)
factorial(xx)
choose(8,4)
Marx.Bros <- c("Groucho","Chico","Harpo","Zeppo")
combn(Marx.Bros,2)
combinations(4,2,v=Marx.Bros)
permutations(4,2,v=Marx.Bros)
combinations(4,2)
nrow(combinations(4,2))
```

You can add options to executable code like this

```{r}
#| echo: false
xx <- c(2,3,4,5,6)

```

The `echo: false` option disables the printing of code (only output is displayed).

``` r
```
